【裁判字號】    99,易,957
【裁判日期】    991007
【裁判案由】    竊盜等
【裁判全文】
臺灣彰化地方法院刑事判決               99年度易字第957號
公  訴  人  臺灣彰化地方法院檢察署檢察官
被      告  丙○○
            丁○○
上列被告等因竊盜等案件，經檢察官提起公訴（99年度偵字第
5933 、7302 、7308、7589、7590號），本院判決如下：
    主  文
丙○○竊盜，累犯，處有期徒刑肆月；又共同攜帶兇器竊盜，累
犯，處有期徒刑捌月；又共同竊盜，累犯，處有期徒刑參月。應
執行有期徒刑壹年壹月。
丁○○收受贓物，累犯，處有期徒刑參月；又共同攜帶兇器竊盜
，累犯，處有期徒刑捌月；又共同竊盜，累犯，處有期徒刑參月
。應執行有期徒刑壹年。
    犯罪事實
一、丙○○前於民國96年間因施用毒品案件，經臺灣高等法院臺
    中分院以96年度上訴字第1682號判處有期徒刑10月，減為有
    期徒刑5 月確定（第1 案）；又因違反毒品危害防制條例案
    件，經本院以96年度訴字第1671號判處有期徒刑11月，減為
    有期徒刑5 月又15日確定（第2 案）；另因竊盜等案件，經
    本院以96年度易字第903 號判處有期徒刑3 月、3 月、4 月
    、4 月，定應執行有期徒刑1 年確定（第3 案）；上開3 案
    經本院以97年度聲字第307 號裁定定應執行有期徒刑1 年3
    月確定；復因竊盜等罪，經本院以97年度易字第103 號判處
    有期徒刑8 月、3 月，定有期徒刑10月確定（第4 案）；上
    開4 案接續執行，於98年6 月23日因縮短刑期假釋出監付保
    護管束，嗣於98年11月3 日保護管束期滿未經撤銷，以已執
    行完畢論；丁○○前於95年間因施用毒品案件，經本院以95
    年度訴字第1989號刑事判決判處有期徒刑8 月確定，嗣經依
    中華民國96年罪犯減刑條例以96年度聲減字第419 號裁定減
    其宣告刑為有期徒刑4 月確定，於96年7 月16日因徒刑執行
    完畢出監。再於96年間因施用毒品案件，經本院以96年度訴
    字第646 號刑事判決判處有期徒刑9 月確定，嗣經依中華民
    國96年罪犯減刑條例以96年度聲減字第2905號裁定減其宣告
    刑為有期徒刑4 月又15日確定，於97年3 月24日因徒刑執行
    完畢出監。詎2 人仍不思悔改，而為下列犯行：
  (一)丙○○意圖為自己不法之所有，於99年6 月6 日上午11時許
    ，在彰化縣花壇鄉○○村○○路72號前，以自備之鐵絲（起
    訴書誤載為萬用鑰匙）發動甲○○所有之車牌號碼NOP-527
    號重型機車電門而竊取之，得手後供作平日代步工具使用。
  (二)丙○○與丁○○為朋友關係，2 人於99年6 月15日上午某時
    許，相約在丙○○位於彰化縣大村鄉○村村○○路○ 段臨10
    之1 號住處，因均缺錢購買毒品解癮，遂共同謀議行竊物品
    變賣以換取現金。丙○○乃於同日上午10時許，先以丁○○
    所有之車牌號碼VOE-995 號輕型機車，搭載丁○○前往前開
    贓車藏放處所，即彰化縣大村鄉○○村○○段145 地號土地
    上之草叢內，取出前開贓車。而丁○○明知丙○○藏放在該
    處之上開車牌號碼NOP-527 機車係丙○○竊得之贓物，竟仍
    予以收受騎用。
  (三)2 人取出前開贓車後，即共同基於意圖為自己不法所有之竊
    盜犯意聯絡，由丁○○騎乘前開贓車搭載丙○○，沿路搜尋
    作案目標，於99年6 月15日上午11時許，行經彰化縣大村鄉
    平和村埤仔頭段46-261地號之農地，見乙○○所有之抽水馬
    達2 個，僅以螺絲固定在農地旁之鐵製腳架上，認有機可乘
    ，乃由丁○○留在機車上把風接應，推由丙○○下車，持客
    觀上可能對人之生命、身體、安全造成傷害，足供兇器使用
    之扳手及鐵鉗各1 支（未扣案），旋開螺絲，敲壞並剪斷連
    結馬達之水管及電線而竊取之，丁○○則在一旁機車上把風
    接應。得手後，將馬達2 顆放置在前開機車腳踏板上，載往
    座落在彰化縣花壇鄉○○村○○路145 地號不知情之「日發
    資源回收場」，由丁○○出面變賣得現新臺幣（下同）715
    元，並轉交丙○○。
  (四)又因變賣上開馬達所得金錢不足2 人花用，丙○○、丁○○
    遂另行基於意圖為自己不法所有之竊盜犯意聯絡，於同日上
    午11時30分許，在座落於彰化縣大村鄉○○村○○段地號23
    號之工寮內，由丁○○留在機車上把風，推由丙○○則下車
    ，徒手竊取戊○○所有之農用噴霧器1 個。嗣於同日中午12
    時20分許，2 人再度騎乘前開贓車載運甫竊得之前開噴霧器
    ，前往上揭「日發資源回收場」正欲變賣時，為警當場查獲
    丁○○，並扣得機車1 輛、噴霧器1 個（均已發還被害人）
    及機車鑰匙1 支，丙○○則趁隙逃逸無蹤。
二、案經彰化縣警察局彰化分局報請臺灣彰化地方法院檢察署檢
    察官偵查起訴。
    理  由
一、本案被告所犯係屬刑事訴訟法第376 條第2 款所列之刑法第
    320 條、第321 條之竊盜罪，本院爰依同法第284 條之1 之
    規定行獨任審判。次按被告以外之人於審判外之陳述，雖不
    符刑事訴訟法第159 條之1 至第159 條之4 之規定，而經當
    事人於審判程序同意作為證據，法院審酌該言詞陳述或書面
    陳述作成時之情況，認為適當者，亦得為證據。當事人、代
    理人或辯護人於法院調查證據時，知有第159 條第1 項不得
    為證據之情形，而未於言詞辯論終結前聲明異議者，視為有
    前項之同意，刑事訴訟法第159 條之5 定有明文。查本案全
    部卷證，公訴人、被告均不爭執其證據能力，本院復衡以該
    等供述證據作成時之情況，應為適當，是可認後述所引用證
    據之證據能力均無疑義，合先敘明。
二、上揭犯罪事實，業據被告丙○○、丁○○於偵查及本院審理
    時供承不諱，核與證人即被害人甲○○、乙○○、戊○○3
    人證述之情節相符，並經證人即「日發資源回收場」會計吳
    昕蔧於警詢中證述明確、且有被害人立具之贓物認領保管單
    3 份、彰化縣警察局車輛尋獲電腦輸入單、彰化縣政府營利
    事業登記證、舊貨資源回收業者收受物品登記簿內頁影本、
    收據、通聯記錄等各1 份、照片12張及監視器翻拍畫面16張
    在卷可資佐證，足認被告之自白核與事實相符，堪可採為論
    罪科刑之依據。又被告2 人於本院審理時均供稱：變賣所得
    之金錢業已供己花用殆盡等語（見本院99年10月6 日審判筆
    錄），足見被告確有為自己不法所有之意圖甚明。綜上，本
    案事證明確，被告上開竊盜及收受贓物犯行，均洵堪認定。
三、按刑法第321 條第1 項第3 款之攜帶兇器竊盜罪，係以行為
    人攜帶兇器竊盜為其加重條件，此所謂兇器，其種類並無限
    制，凡客觀上足對人之生命、身體、安全構成威脅，具有危
    險性之兇器均屬之，且祇須行竊時攜帶此種具有危險性之兇
    器為已足，並不以攜帶之初有行兇之意圖為必要（最高法院
    79年臺上字第5253號判例參照）。查被告丙○○於行竊時攜
    帶之扳手及鐵鉗各1 支，均係鐵製材質、質地堅硬之物，具
    有相當之重量，且可用以敲壞並剪斷連結馬達之水管及電線
    ，業據被告丙○○供明在卷，顯係足以對人之生命、身體造
    成傷害之鐵製器械，應該具有客觀上之危險性，屬於兇器無
    訛。是核被告丙○○就犯罪事實(一)所為，係犯刑法第320 條
    第1 項之普通竊盜罪；被告丁○○就犯罪事實(二)所為，係犯
    同法第349 條第1 項收受贓物罪；被告2 人就犯罪事實(三)所
    為，均係犯同法第321 條第1 項第3 款之攜帶兇器竊盜罪；
    被告2 人就犯罪事實(四)所為，均係犯同法第320 條第1 項之
    普通竊盜罪。被告2 人就前開犯罪事實(三)(四)所示之竊盜犯行
    間，互有犯意聯絡及行為分擔，俱為共同正犯。被告丙○○
    所犯3 件竊盜罪間，及被告丁○○所犯2 件竊盜罪及1 件收
    受贓物罪間，犯意各別，行為互殊，時間亦有所間隔，應予
    分論併罰。又被告2 人均有如犯罪事實欄所載之前案紀錄，
    有臺灣高等法院被告前案紀錄表各1 份在卷可佐，渠等分別
    於有期徒刑執行完畢後，5 年內故意再犯本件最重本刑為有
    期徒刑以上之各罪，均為累犯，應依刑法第47條第1 項之規
    定，各加重其刑。爰審酌被告2 人均正值壯年，竟不思循正
    當途徑獲取財物，反因一時貪念，任意竊取他人財物，影響
    他人財產權，惡行非輕，又被告丁○○明知上開機車為被告
    丙○○竊得之贓物仍收受之，法紀觀念顯然淡薄，又助長財
    產犯罪之猖獗，惟念渠等犯後均坦承犯行，態度尚可，暨考
    量其生活狀況、智識程度、行竊手段及竊得物品價值等一切
    情狀，各量處如主文所示之刑，並定其應執行刑。至被告丙
    ○○於犯罪事實(三)行竊時攜帶之扳手及鐵鉗各1 支，為其所
    有供本案竊盜所用之物，然均未扣案，又非違禁物，為免日
    後執行困難，爰不予宣告沒收，而扣案之機車鑰匙1 支，雖
    為被告丁○○所有，然並非用以犯本案竊盜罪或收受贓物罪
    所用或所得之物，業據被告丁○○供明在卷，亦不併予宣告
    沒收，均附此敘明。
據上論斷，應依刑事訴訟法第299 條第1 項前段，刑法第28條、
第320 條第1 項、第321 條第1 項第3 款、第349 條第1 項、第
47條第1 項、第51條第5 款，刑法施行法第1 條之1 ，判決如主
文。
本案經檢察官劉欣雅到庭執行職務。
中    華    民    國    99    年    10    月    7     日
                  刑事第六庭    法  官  胡宜如
以上正本證明與原本無異。
如不服本判決應於收受判決後10日內向本院提出上訴書狀，並應
敘述具體理由。其未敘述上訴理由者，應於上訴期間屆滿後20日
內向本院補提理由書（均須按他造當事人之人數附繕本）「切勿
逕送上級法院」。
告訴人或被害人對於判決如有不服具備理由請求檢察官上訴者，
其上訴期間之計算係以檢察官收受判決正本之日期為準。
中    華    民    國    99    年    10    月    7     日
                                書記官  林淑文
附錄本案論罪科刑法條：
中華民國刑法第320條
意圖為自己或第三人不法之所有，而竊取他人之動產者，為竊盜
罪，處5 年以下有期徒刑、拘役或5 百元以下罰金。
意圖為自己或第三人不法之利益，而竊佔他人之不動產者，依前
項之規定處斷。
前二項之未遂犯罰之。
中華民國刑法第321條
犯竊盜罪而有左列情形之一者，處6 月以上、5 年以下有期徒刑
：
一、於夜間侵入住宅或有人居住之建築物、船艦或隱匿其內而犯
    之者。
二、毀越門扇、牆垣或其他安全設備而犯之者。
三、攜帶兇器而犯之者。
四、結夥三人以上而犯之者。
五、乘火災、水災或其他災害之際而犯之者。
六、在車站或埠頭而犯之者。
前項之未遂犯罰之。
中華民國刑法第349條
收受贓物者，處3 年以下有期徒刑、拘役或5 百元以下罰金。
搬運、寄藏、故買贓物或為牙保者，處5 年以下有期徒刑、拘役
或科或併科1 千元以下罰金。
因贓物變得之財物，以贓物論。

司法院資訊處製作；財團法人民間司法改革基金會備份。
